【裁判字號】    98,易,1
【裁判日期】    980902
【裁判案由】    贓物等
【裁判全文】
臺灣宜蘭地方法院刑事判決                 98年度易字第1號
公  訴  人  臺灣宜蘭地方法院檢察署檢察官
被      告  丁○○
選任辯護人  李秋銘律師
            黃金亮律師
被      告  丙○○
            壬○○
            庚○○
            癸○○
上列被告因贓物等案件，經檢察官提起公訴（97年度偵字第4794
號），本院判決如下：
    主  文
丁○○共同犯附表一所示之竊盜罪五罪，分別量處如附表一宣告
刑欄所示之刑。應執行有期徒刑壹年陸月，附表二所示之物沒收
。
丙○○共同犯附表一所示之竊盜罪五罪，均為累犯，分別量處如
附表一宣告刑欄所示之刑。應執行有期徒刑壹年捌月，附表二所
示之物沒收。
壬○○犯故買贓物罪，處有期徒刑肆月，如易科罰金，以新台幣
壹仟元折算壹日。
庚○○、癸○○均無罪。
    事  實
一、丙○○前因恐嚇案件，經臺灣臺中地方法院於民國92年3月
    24日，以91年度易字第2538號刑事判決判處有期徒刑1年6月
    確定；另因竊盜案件，經臺灣彰化地方法院於92年10月2日
    ，以92年度易字第526號刑事判決判處有期徒刑1年4月確定
    ，並與前開有期徒刑1年6月接續執行後，於95年1月14日執
    行完畢出監。
二、戊○○（現通緝中，俟到案後另行審結）、丙○○、丁○○
    基於意圖為自己不法所有之犯意聯絡，於附表一所示犯罪時
    間之前1日白天，由丁○○駕駛車牌號碼V8-1079號休旅車，
    搭載戊○○、丙○○至宜蘭地區，並選定作案工廠後，再返
    回天方夜譚汽車旅館休息。迨至凌晨時分，先後於附表一所
    示之時間，由丁○○駕車搭載戊○○、丙○○至附表一所示
    之被害人工廠，並放下戊○○、丙○○2人，由戊○○、丙○○以附表一所示之方式，竊取被害人財物得逞後，將竊得
    物品帶回天方夜譚汽車旅館清點。
三、丁○○於97年9月15日晚間，以電話聯繫壬○○商談出售贓
    物事宜，壬○○遂於97年9月16日上午帶同不知情之癸○○
    、庚○○，由庚○○駕駛車牌號碼CR-0720號自用小貨車搭
    載壬○○、癸○○至宜蘭地區。丁○○於壬○○至宜蘭地區
    後，以電話聯繫壬○○，而引導壬○○至天方夜譚汽車旅館
    ，在天方夜譚汽車旅館內，壬○○明知丁○○出售之物品均
    係贓物，竟基於故買贓物之犯意，與丁○○商談價格，以新
    台幣（下同）5萬元之價格，購買戊○○、丙○○、丁○○
    竊得之部分物品。而壬○○於購得贓物後，將之搬運於庚○○駕駛之自用小貨車上，壬○○、癸○○、庚○○隨即駕車
    離開天方夜譚汽車旅館，嗣壬○○為警於97年9月16日中午1
    2時許，在宜蘭縣礁溪鄉○○路○段查獲，並在前開庚○○駕
    駛之自用小貨車查獲贓物，再循線至天方夜譚汽車旅館內查
    獲戊○○、丙○○、丁○○，而查悉上情。
四、案經宜蘭縣政府警察局報請臺灣宜蘭地方法院檢察署檢察官
    偵查起訴。
    理  由
甲、被告丁○○、丙○○、壬○○部分（有罪部分）：
壹、程序部分：
一、按被告以外之人於審判外之言詞或書面陳述，除法律有規定
    者外，不得作為證據，刑事訴訟法第159條第1項定有明文。
    本件關於被告丁○○部分，其餘共同被告戊○○、丙○○、
    壬○○、癸○○於警訊中關於被告丁○○之陳述，均係被告
    以外之人於審判外之言詞陳述，為傳聞證據，且被告丁○○
    之辯護人就上開供述之證據能力於本院準備及審理程序中均
    提出爭執，復查無得例外取得證據能力之法律依據，應認無
    證據能力，不得採為認定被告丁○○有罪之證據。
貳、實體部分：
一、訊據被告丙○○於本院審理中，對於附表一所示之竊盜犯行
    均坦承不諱；被告壬○○亦就前開故買贓物犯行坦承不諱；
    被告丁○○固坦承駕車搭載戊○○、丙○○至附表一所示被
    竊工廠附近後，將戊○○、丙○○放下後返回天方夜譚汽車
    旅館，再經戊○○通知開車前往載運物品等情不諱，惟矢口
    否認有竊盜犯行，並辯稱：伊是向戊○○買貨，所以開V8-1
    079休旅車載戊○○、丙○○來宜蘭，到這些工廠伊都沒有
    下車，戊○○、丙○○下車後，戊○○說跟客人談好之後再
    打電話給伊，再去載他們及貨物，貨物大部分都是戊○○及
    丙○○搬上車的，伊就開車回宜蘭的天方夜譚汽車旅館，這
    些貨物都是伊買，最後一次是在前一天通知同行壬○○，因
    為伊錢不夠，所以將部分貨物轉售給壬○○云云。經查：
  (一)丙○○、戊○○於附表一所示之時間、地點，以附表一所示
    方式竊取附表一所示被害人財物等情，業據被告丙○○於審
    理中自承在卷。復經被害人辛○○（參見警星偵字第097610
    2758號卷第24頁97年9月22日警訊筆錄）、子○○（參見警
    星偵字第0976102758號卷第28、29頁97年8月27日警訊筆錄
    ）、甲○○於警訊中（參見警星偵字第0976102758號卷第30
    、31頁97年9月17日警訊筆錄），及被害人乙○○（參見警
    刑偵三字第0971108938號卷第38頁97年9月16日警訊筆錄、
    97年度偵字第3611號卷第92頁97年10月22日偵訊筆錄）、己○○（參見警刑偵三字第0971108938號卷第40、41頁97年9
    月15日警訊筆錄、97年度偵字第3611號卷第89頁97年10月22
    日偵訊筆錄）於警、偵訊中分別證述在卷，並有失竊地點現
    場照片在卷可佐（警星偵字第0976102758號卷第33至45頁）
    。
  (二)被告丁○○雖辯稱僅係向同案被告戊○○購買物品，而搭載
    戊○○、丙○○前來宜蘭地區，及搬運物品云云，並提出戊○○出具之切結書1紙為證（本院卷一第106頁）。雖據同案
    被告戊○○於偵查中證稱：「丙○○不知道我是去偷東西，
    他都在外面，我把東西搬出去都說這些東西是我的，我搬出
    來以後，通知丁○○直接將東西賣給他，我不知道丁○○知
    不知道，但是他做這種生意應該知道吧。」（參見97年度偵
    字第3611號卷第37頁97年9月16日偵訊筆錄）。但以本件案
    發之時間均係夜間凌晨，被告丁○○載運物品之地點均係戶
    外路邊，如為正常交易買賣，為何不於白天日間光線充足，
    在店面、倉庫當場點收貨物後，將貨物搬運上車，卻趁夜間
    時分，無旁人在場之際，自路邊載運貨物，將之攜至汽車旅
    館內清點貨物。再佐以前往購買贓物之被告壬○○於本院審
    理中證稱：「（之前做二手貨的時候，也有買贓物？）是的
    ，人家來賣，所以也有買。」、「（是憑什麼跡象認為你買
    的贓物，而不是一般正常的二手貨？）交貨地點不對、價錢
    便宜、沒有出貨證明，所以我知道那是贓物。」（參見本院
    卷二第34頁98年8月12日審判筆錄），從證人壬○○前開證
    述，從事二手貨之買賣，關於購入商品是否為贓物，從交易
    之型態、價格中，均可予以辨識，被告丁○○本身既從事二
    手物品之買賣，當有相關之認識與認知，詎被告丁○○於夜
    間將戊○○、丙○○載送至相關工廠，事後再由戊○○通知
    前往，將堆放於路旁之貨品悉數載運返回汽車旅館，被告丁○○豈有不知戊○○、丙○○係於夜間進入他人工廠行竊之
    理，其猶擔任接送人員、載運貨物之工作，顯見被告丁○○
    與戊○○、丙○○事前即有竊盜犯意之聯絡，而於犯罪團體
    中，擔任駕車接應之工作，此部分要無因其提出戊○○出具
    之切結書1份，即可藉詞脫免卸責。
  (三)綜上所述，本件事證明確，被告丙○○、丁○○之竊盜犯行
    ，被告壬○○之故買贓物犯行均堪認定，應依法論科。
二、按刑法第321條第1項第4款之結夥3人以上竊盜罪，係以在場
    共同實行或在場參與分擔實行犯罪之人為限，而關於附表一
    所示之竊盜犯行，均係被告丁○○將戊○○、丙○○搭載至
    行竊地點後，隨即駕車離去，而由戊○○、丙○○進入工廠
    行竊，核被告丁○○、丙○○就附表一所示之竊盜犯行，係
    犯附表一「所犯法條」欄之罪，公訴意旨另認被告丁○○、
    丙○○另涉有刑法第321條第1項第4款結夥3人以上竊盜罪，
    容有誤會；被告壬○○所為，係犯刑法第349條第2項故買贓
    物罪。被告丁○○、丙○○與戊○○就附表一所示之竊盜犯
    行，有犯意之聯絡及行為之分擔，皆為共同正犯。查被告丙○○前因恐嚇案件，經臺灣臺中地方法院以91年度易字第25
    38號刑事判決判處有期徒刑1年6月確定，另因竊盜案件，經
    臺灣彰化地方法院以92年度易字第526號刑事判決判處有期
    徒刑1年4月確定，上開有期徒刑1年6月、1年4月接續執行後
    ，於95年1月14日執行完畢出監，有卷附臺灣高等法院被告
    前案紀錄表可按，其受有期徒刑之執行完畢，5年內再犯法
    定刑有期徒刑以上之上開5罪，為累犯，均依法加重其刑。
    爰審酌被告丁○○、丙○○為圖私利，多次利用夜間侵入他
    人工廠內竊取財物，被告壬○○明知他人竊盜所得之贓物，
    竟予以買受後而增加被害人追索之困難，依渠等犯罪之動機
    、目的、手段，犯罪所生之損害，及犯罪後之態度等一切情
    狀，就被告丁○○、丙○○分別量處如附表一宣告刑欄所示
    之刑，及均定其應執行刑，及就被告壬○○量處如主文所示
    之刑，及諭知易科罰金之折算標準，以示懲儆。扣案之手電
    筒1支、手套3雙及鉗子1支，係被告戊○○所有，且供竊盜
    犯罪所用之物，業據被告丙○○自承在卷，依法宣告沒收。
    另扣案之警示燈、農藥1包，被告丙○○否認為供犯罪所用
    之物，依卷內資料，亦無積極證據證明係供犯罪預備及所用
    之物，均不為沒收之諭知。
乙、被告庚○○、癸○○被訴故買贓物部分（無罪部分）
一、公訴意旨另以：被告庚○○、癸○○與被告壬○○基於故買
    贓物之犯意，於97年9月15日晚間，被告丁○○以電話通知
    被告癸○○轉知其兄即被告壬○○購買贓物後，被告壬○○
    即聯絡被告庚○○提供小貨車作為交通工具，於97年9月16
    日上午，由被告庚○○駕駛車牌號碼CR-0720號自用小貨車
    ，搭載被告壬○○、癸○○前來宜蘭地區，而至天方夜譚汽
    車旅館內，以5萬元之價格購買贓物，因認被告庚○○、癸○○涉有刑法第349條第2項故買贓物罪嫌。
二、訊據(一)被告庚○○固坦承駕駛自用小貨車搭載被告壬○○、
    癸○○至天方夜譚汽車旅館等情不諱，惟堅詞否認有故買贓
    物犯行，並辯稱：當天早上七點半，壬○○打電話給伊，問
    說要不要去工作，伊開車過去給壬○○，再與壬○○聊天的
    時候，壬○○問要不要去宜蘭，伊以為壬○○在宜蘭有工地
    ，就一起來宜蘭，到汽車旅館的時候，壬○○叫伊在旅館裡
    面看電視，眼睛有看到很多貨，但沒有注意，伊以為丁○○
    他們也是在工地工作的同事，東西是他們搬的，搬好之後叫
    伊出來，後來就一起走，在回程的路上，壬○○說伊沒有工
    作，今天補貼伊2千元，伊還跟壬○○說不用，伊不知道東
    西是贓貨，因為出來的時候，東西已經用帆布蓋好等語；(二)
    被告癸○○固坦承曾接到被告丁○○以電話聯絡要找被告壬○○，並與被告壬○○一同至天方夜譚汽車旅館，及搬運物
    品等情不諱，惟堅詞否認有故買贓物犯行，並辯稱：伊是受
    僱於哥哥壬○○做大理石工，當天丁○○打電話給伊要找壬○○聽電話，壬○○要來宜蘭載東西，至於載什麼東西壬○○沒有說，後來伊與壬○○、庚○○到宜蘭，伊有幫忙搬東
    西，但是不知道那是贓物等語。
三、按犯罪事實應依證據認定之，無證據不得認定犯罪事實；另
    不能證明被告犯罪者，應諭知無罪之判決，刑事訴訟法第15
    4條第2項、第301條第1項分別定有明文。又刑事訴訟法上認
    定犯罪事實所憑之證據，雖不以直接證據為限，間接證據亦
    包括在內，然而無論直接證據或間接證據，其為訴訟上之證
    明，須於通常一般之人均不致有所懷疑，而得確信其為真實
    之程度者，始得據為有罪之認定，惟採用間接證據時，必其
    所成立之證據，在直接關係上，雖僅足以證明他項事實，而
    採此他項事實，本於推理之作用，足以證明待證事項者，方
    為合法，若係憑空之推想，則尚非間接證據，且如未發現相
    當證據，或證據不足以證明，自不能以推測或擬制之方法，
    以為裁判之基礎，最高法院分別著有76年台上字第4986號、
    32年上字第67號、40年台上字第86號判例可資參照。
四、經查：被告庚○○、癸○○於97年9月16日與被告壬○○前
    來宜蘭地區，於前來之初，是否知悉被告壬○○為購買贓物
    而來，或於被告壬○○、丁○○洽談買賣之時，是否在場參
    與一節，據被告壬○○於本院審理中證稱：15日傍晚丁○○
    打電話給癸○○說要找伊，說有好處要報給伊，丁○○叫伊
    來宜蘭看貨，說下交流道之後打電話給他，但是沒有講過詳
    細地點，伊是做大理石，弟弟癸○○是幫伊做工，那天因為
    伊的車子是小型的不能載貨，所以向庚○○借車，伊想因為
    跟人家借車不好意思，所以就叫他來宜蘭玩，因為來宜蘭癸○○就會沒有工作做，所以就邀癸○○來宜蘭，伊跟庚○○
    、癸○○說來宜蘭載大理石，到宜蘭下頭城交流道之後，丁○○給他們指路，走到哪裡就跟丁○○聯絡說伊人到哪裡，
    最後到天方夜譚汽車旅館道路邊再打電話給丁○○，丁○○
    通知櫃台讓他們進入，買的東西很亂，但都是二手貨，點完
    之後總價是七萬五，但伊身上只有五萬元，所以還差丁○○
    二萬五千元，當天是伊跟丁○○談買賣交易的事情，伊與丁○○在車庫點貨，庚○○、癸○○是在隔壁房間裡面看電視
    ，汽車旅館是單層樓，車庫跟房間有隔開，伊跟丁○○點貨
    的時候，庚○○、癸○○2人應該不知道等語（參見本院卷
    二第29至35頁98年8月12日審判筆錄）。依被告壬○○前開
    證述，於97年9月15日晚間被告丁○○以電話聯繫被告壬○○之初，僅向被告壬○○提及其來宜蘭買貨事宜，而被告壬○○亦無明確告知被告庚○○、癸○○前來宜蘭之目的，迨
    壬○○、庚○○、癸○○一行人到達宜蘭地區後，由被告丁○○以電話引導壬○○等人至天方夜譚汽車旅館，可見被告
    庚○○、癸○○前來宜蘭之初，就此行目的應不知悉。再於
    天方夜譚汽車旅館內，被告壬○○、丁○○2人於商談買賣
    事宜時，被告庚○○、癸○○亦未在場參與，對於購買之物
    品價格為何，是否與市價顯不相當一節，並未知悉，則被告
    壬○○向被告丁○○購買贓物之初或於購買過程中，被告庚○○、癸○○是否參與等情，依卷內資料，並無積極證據佐
    證。綜上所述，公訴人所舉之證據，不足以證明被告庚○○
    、癸○○2人確有故買贓物之犯行，不能證明被告庚○○、
    癸○○2人此部分犯罪，依法應諭知無罪判決。
據上論斷，應依刑事訴訟法第299條第1項前段、第301條第1項，
刑法第28條、第321條第1項第2款、第3款、第349條第2項、第47
條第1項、第38條第1項第2款，第41條第1項前段、第51條第5款
，刑法施行法第1條之1第1項、第2項前段，判決如主文。
本案經檢察官郭欣怡到庭執行職務
中    華    民    國    98    年    9     月    2     日
                  刑事第四庭審判長法  官  林楨森
                                  法  官  蔡仁昭
                                  法  官  辜漢忠
以上正本證明與原本無異。
如不服本判決應於收受送達後十日內向本院提出上訴書狀，並應
敘述具體理由；其未敘述上述理由者，應於上訴期間屆滿後二十
日內向本院補提理由書(均須按他造當事人之人數附繕本)「切勿
逕送上級法院」。
                                  書記官  許麗汝
中    華    民    國    98    年    9     月    3     日
附表一
┌──┬────┬─────┬───┬──────┬─────┬────┬──────┐
│編號│犯罪時間│ 犯罪地點 │被害人│  犯罪方式  │ 竊得財物 │所犯法條│  宣告刑    │
├──┼────┼─────┼───┼──────┼─────┼────┼──────┤
│一  │97年8月 │宜蘭縣員山│辛○○│丁○○駕車搭│離子切割機│刑法第  │丁○○共同犯│
│    │19日凌晨│鄉○○路  │      │載戊○○、吳│1台、手提 │321條第1│攜帶兇器毀壞│
│    │零時47分│190巷6之1 │      │克強至行竊地│式氬焊機1 │項第2款 │牆垣竊盜罪，│
│    │許      │號工廠    │      │點，將戊○○│台、衛星導│、第3款 │處有期徒刑柒│
│    │        │          │      │、丙○○放下│航1台、龍 │        │月，扣案如附│
│    │        │          │      │後，丁○○即│銀12個、電│        │表二所示之物│
│    │        │          │      │駕車返回天方│腦2台、18K│        │沒收。      │
│    │        │          │      │夜譚汽車旅館│金大匾額1 │        │丙○○共同犯│
│    │        │          │      │，戊○○則攜│個、18K金 │        │攜帶兇器毀壞│
│    │        │          │      │帶客觀上對人│小匾額2個 │        │牆垣竊盜罪，│
│    │        │          │      │之生命、身體│、電鑽4支 │        │累犯，處有期│
│    │        │          │      │構成威脅之鉗│、手提砂輪│        │徒刑捌月，扣│
│    │        │          │      │子1支，由李 │機1台、手 │        │案如附表二所│
│    │        │          │      │明萬破壞工廠│提拋光砂輪│        │示之物沒收。│
│    │        │          │      │外牆鐵皮後，│機1台、機 │        │            │
│    │        │          │      │戊○○、吳克│械零件銅頭│        │            │
│    │        │          │      │強2人進入竊 │535個、電 │        │            │
│    │        │          │      │取財物，於得│動工具1支 │        │            │
│    │        │          │      │逞後，再通知│、8平方三 │        │            │
│    │        │          │      │丁○○駕車前│心電纜100 │        │            │
│    │        │          │      │來載運。    │米、割草機│        │            │
│    │        │          │      │            │1台、咐錶 │        │            │
│    │        │          │      │            │游標卡尺1 │        │            │
│    │        │          │      │            │支、電動線│        │            │
│    │        │          │      │            │鋸1支     │        │            │
├──┼────┼─────┼───┼──────┼─────┼────┼──────┤
│二  │97年8月 │宜蘭縣三星│子○○│丁○○駕車搭│空壓機2台 │刑法第  │丁○○共同犯│
│    │27日凌晨│鄉尾塹村上│      │載戊○○、吳│、釘槍6支 │321條第1│攜帶兇器毀壞│
│    │1時許   │將路1段480│      │克強至行竊地│、電線6捲 │項第2款 │門扇竊盜罪，│
│    │        │號工廠    │      │點，將戊○○│、電鋸2台 │、第3款 │處有期徒刑柒│
│    │        │          │      │、丙○○放下│、收邊機2 │        │月，扣案如附│
│    │        │          │      │後，丁○○即│臺、電鑽1 │        │表二所示之物│
│    │        │          │      │駕車返回天方│支、氣動螺│        │沒收。      │
│    │        │          │      │夜譚汽車旅館│絲起子3支 │        │丙○○共同犯│
│    │        │          │      │，戊○○則攜│          │        │攜帶兇器毀壞│
│    │        │          │      │帶客觀上對人│          │        │門扇竊盜罪，│
│    │        │          │      │之生命、身體│          │        │累犯，處有期│
│    │        │          │      │構成威脅之鉗│          │        │徒刑捌月，扣│
│    │        │          │      │子1支，由李 │          │        │案如附表二所│
│    │        │          │      │明萬破壞工廠│          │        │示之物沒收。│
│    │        │          │      │大門玻璃後，│          │        │            │
│    │        │          │      │打開門鎖，李│          │        │            │
│    │        │          │      │明萬、丙○○│          │        │            │
│    │        │          │      │2人進入竊取 │          │        │            │
│    │        │          │      │財物，於得逞│          │        │            │
│    │        │          │      │後，再通知吳│          │        │            │
│    │        │          │      │金城駕車前來│          │        │            │
│    │        │          │      │載運。      │          │        │            │
├──┼────┼─────┼───┼──────┼─────┼────┼──────┤
│三  │97年9月 │宜蘭縣五結│乙○○│丁○○駕車搭│電鑽1台、 │刑法第  │丁○○共同犯│
│    │16日凌晨│鄉○○○路│      │載戊○○、吳│砂輪機6台 │321條第1│踰越門扇竊盜│
│    │1時許   │15之2號機 │      │克強至行竊地│、磨孔機1 │項第2款 │罪，處有期徒│
│    │        │械工廠    │      │點，將戊○○│台、攻牙機│        │刑柒月，扣案│
│    │        │          │      │、丙○○放下│3台、震動 │        │如附表二編號│
│    │        │          │      │後，丁○○即│打石機1台 │        │一、二所示之│
│    │        │          │      │駕車返回天方│          │        │物沒收。    │
│    │        │          │      │夜譚汽車旅館│          │        │丙○○共同犯│
│    │        │          │      │，戊○○、吳│          │        │踰越門扇竊盜│
│    │        │          │      │克強2人踰越 │          │        │罪，累犯，處│
│    │        │          │      │窗戶後進入竊│          │        │有期徒刑捌月│
│    │        │          │      │取財物，於得│          │        │，扣案如附表│
│    │        │          │      │逞後，再通知│          │        │二編號一、二│
│    │        │          │      │丁○○駕車前│          │        │所示之物沒收│
│    │        │          │      │來載運。    │          │        │。          │
├──┼────┼─────┼───┼──────┼─────┼────┼──────┤
│四  │97年9月 │宜蘭縣五結│甲○○│戊○○持上開│發電機1台 │刑法第  │丁○○共同犯│
│    │16日凌晨│鄉○○○路│      │宜蘭縣五結鄉│、氬焊機1 │321條第1│攜帶兇器毀壞│
│    │        │16號工廠  │      │下四北路15之│台、空壓機│項第2款 │門扇竊盜罪，│
│    │        │          │      │2號工廠內取 │1台、電焊 │、第3款 │處有期徒刑柒│
│    │        │          │      │得之對人之生│機1台、電 │        │月，扣案如附│
│    │        │          │      │命、身體構成│動攻牙機3 │        │表二編號一、│
│    │        │          │      │威脅之鉗子1 │台、電鑽2 │        │二所示之物沒│
│    │        │          │      │支，破壞工廠│台、木工電│        │收。        │
│    │        │          │      │右後方窗戶玻│鋸2台、鋼 │        │丙○○共同犯│
│    │        │          │      │璃後，進入竊│板電鋸2台 │        │攜帶兇器毀壞│
│    │        │          │      │取財物，於得│、電動切割│        │門扇竊盜罪，│
│    │        │          │      │逞後，再通知│機1台     │        │累犯，處有期│
│    │        │          │      │丁○○駕車前│          │        │徒刑捌月，扣│
│    │        │          │      │來載運。    │          │        │案如附表二編│
│    │        │          │      │            │          │        │號一、二所示│
│    │        │          │      │            │          │        │之物沒收。  │
│    │        │          │      │            │          │        │            │
├──┼────┼─────┼───┼──────┼─────┼────┼──────┤
│五  │97年9月 │宜蘭縣羅東│己○○│戊○○、吳克│發電機2台 │刑法第  │丁○○共同犯│
│    │16日凌晨│鎮○○○路│      │強、丁○○於│、切割機2 │321條第1│踰越門扇竊盜│
│    │        │200號工廠 │      │竊得附表編號│台、水平儀│項第2款 │罪，處有期徒│
│    │        │          │      │三、四物品後│1台、電子 │        │刑柒月，扣案│
│    │        │          │      │，將之載運回│秤1台、破 │        │如附表二編號│
│    │        │          │      │天方夜譚汽車│碎機1台、 │        │一、二所示之│
│    │        │          │      │旅館內藏放，│火口切割機│        │物沒收。    │
│    │        │          │      │再由丁○○駕│1台、磁性 │        │丙○○共同犯│
│    │        │          │      │車搭載戊○○│中空電鑽機│        │踰越門扇竊盜│
│    │        │          │      │、丙○○至行│2台、震動 │        │罪，累犯，處│
│    │        │          │      │竊地點，將李│電鑽機4台 │        │有期徒刑捌月│
│    │        │          │      │明萬、丙○○│、攻牙機3 │        │，扣案如附表│
│    │        │          │      │放下後，吳金│台、電鑽機│        │二編號一、二│
│    │        │          │      │城即駕車返回│2台、砂輪 │        │所示之物沒收│
│    │        │          │      │天方夜譚汽車│機7型4台、│        │。          │
│    │        │          │      │旅館，戊○○│砂輪機4型5│        │            │
│    │        │          │      │、丙○○2人 │台、氫焊機│        │            │
│    │        │          │      │踰越窗戶後進│1台       │        │            │
│    │        │          │      │入竊取財物，│          │        │            │
│    │        │          │      │於得逞後，再│          │        │            │
│    │        │          │      │通知丁○○駕│          │        │            │
│    │        │          │      │車前來載運。│          │        │            │
└──┴────┴─────┴───┴──────┴─────┴────┴──────┘
附表二
┌───┬──────────────────┐
│編  號│      應  沒  收  之  物            │
├───┼──────────────────┤
│一    │手電筒壹支                          │
├───┼──────────────────┤
│二    │手套雙                            │
├───┼──────────────────┤
│三    │鉗子壹支                            │
└───┴──────────────────┘
附錄本案論罪科刑法條：
刑法第321條第1項第2款、第3款
犯竊盜罪而有左列情形之一者，處6月以上、5年以下有期徒刑：
二、毀越門扇、牆垣或其他安全設備而犯之者。
三、攜帶兇器而犯之者。
刑法第349條第2項
搬運、寄藏、故買贓物或為牙保者，處5年以下有期徒刑、拘役
或科或併
科1千元以下罰金。


司法院資訊處製作；財團法人民間司法改革基金會備份。
